臺灣板橋地方法院刑事判決　　　　　　　　　　　　　九十三年度易字第八八七號
　　公　訴　人　臺灣板橋地方法院檢察署檢察官
　　被　　　告　丙○○
右列被告因竊盜案件，經檢察官提起公訴（九十三年度偵字第一二八二九號），暨移
送併辦（臺灣臺中地方法院檢察署九十三年度偵字第二０二六一號），本院受命法官
行準備程序中，被告為有罪陳述，由本院合議庭裁定由受命法官獨任進行簡式審判程
序，本院判決如左：
    主  文
丙○○連續竊盜，累犯，處有期徒刑參月，如易科罰金，以參佰元折算壹日。
    事  實
一、丙○○於民國九十二年間因竊盜、公共危險等案件，經臺灣南投地方法院以九十
    二年度易字第一一五號判決處有期徒刑一年一月、三月，定應執行刑為有期徒刑
    一年三月確定，並於九十三年八月二日縮短刑期執行完畢。詎丙○○仍不知悔悟
    ，因長期失業，且又肚子飢餓，竟基於意圖為自己不法所有之概括犯意，於下述
    時、地連續為以下竊盜行為：(一)先於九十三年八月九日零時十分許，在臺北縣土
    城市○○路○段五十一號水果攤，掀開塑膠網，竊取甲○○所有，鳳梨一顆及水
    梨三顆，得手後旋為甲○○發現報警查獲；(二)又承前犯意，於九十三年十一月十
    七日上午二時三十分許，在臺中市○區○○路八三五號，徒手竊取乙○○所有瓦
    斯罐六瓶，得手後據為己有，旋為乙○○發現報警，並於同日上午二時四十分許
    ，在臺中市○○路四六六巷十一號前為警查獲，並扣得前開瓦斯罐（業已發還被
    害人）。
二、案經臺北縣政府警察局土城分局移請臺灣板橋地方法院檢察署檢察官偵查起訴，
    暨臺中市警察局第二分局報請臺灣臺中地方法院檢察署檢察官移送本院併案審理
    。
    理  由
一、按除被告所犯為死刑、無期徒刑、最輕本刑為三年以上有期徒刑之罪或高等法院
    管轄第一審案件者外，於第一次審判期日前之準備程序進行中，被告先就被訴事
    實為有罪之陳述時，審判長得告知被告簡式審判程序之旨，並聽取當事人、代理
    人、辯護人及輔佐人之意見後，裁定進行簡式審判程序，刑事訴訟法第二百七十
    三條之一第一項定有明文。經核本件被告丙○○所犯係死刑、無期徒刑、最輕本
    刑為三年以上有期徒刑以外之罪，其於準備程序中就被訴事實為有罪之陳述，經
    法官告知簡式審判程序之旨，並聽取公訴人、被告之意見後，本院爰依首揭規定
    ，合議裁定由受命法官獨任進行簡式審判程序，合先敘明。
二、右揭事實，業據被告丙○○於警詢、檢察官偵訊及本院審理中均坦承不諱，且經
    告訴人甲○○、乙○○指訴綦詳（九十三年度偵字第一二八二九號偵查卷第十八
    至二十頁、臺灣臺中地方法院檢察署九十三年度偵字第二０二六一號偵查卷第十
    二頁），此外並有贓物認領保管單二紙、瓦斯罐及水果照片三紙在卷可稽，足徵
    被告自白與事實相符。本案事證明確，被告犯行洵堪認定。
三、核被告所為，係犯刑法第三百二十條第一項之普通竊盜罪。又其先後二次竊盜犯
    行，時間緊接，所犯係構成要件相同之罪名，顯係基於概括犯意反覆為之，應依
    刑法第五十六條連續犯之規定論以一罪，並加重其刑。至於犯罪事實欄(二)部分，
    雖未經起訴，然已據移送併辦，且與本案公訴人起訴有罪部分，有連續犯之裁判
    上一罪關係，應為起訴效力所及，本院自得併予論罪科刑，附此敘明。末查，被
    告有如犯罪事實欄所載之前案紀錄及刑之執行等情，有臺灣高等法院被告全國前
    案紀錄表一件在卷可查，其於有期徒刑執行完畢後五年內，再犯本件有期徒刑以
    上之罪，為累犯，應依刑法第四十七條之規定，遞予加重其刑。爰審酌被告身強
    體健，竟不謀正途賺取所用，而為本件竊盜犯行，顯見其社會價值觀嚴重偏差，
    及其犯罪之動機、目的、手段，惟兼衡其所竊得財物價值不大，且被告犯罪後尚
    能坦認犯行，態度堪稱良好等一切情狀，量處如主文所示之刑，併諭知易科罰金
    之折算標準，以資儆懲。
四、至移送併辦（臺中地方法院檢察署九十三年度偵字第一六二九四號）意旨略以：
    被告意圖為自己不法之所有，於九十三年九月十三日十八時許，在臺中市○○路
    中山公園旁，以自備鑰匙開啟電門之方式，竊取洪志宗所有，於九十三年九月六
    日十五時許，在臺中市○○路○段十七巷十號前失竊，車牌號碼為ＵＡＦ－四０
    六號輕型機車，嗣於九十三年九月十三日二十時許，在臺中市○○路三０六巷口
    為警查獲，並扣得丙○○所有之鑰匙一支等語。訊據被告堅詞否認上開竊盜犯行
    ，辯稱：因為當天喝醉酒，故而鑰匙插錯機車，因伊的機車牌照亦掉了，故而誤
    認為是自己之機車等語，經查前開車牌號碼ＵＡＦ－四０六號輕型機車係洪志宗
    所有，於九十三年九月六日十五時許，在臺中市○○路○段十七巷十號前失竊，
    固據被害人洪志宗於警詢時指述明確，並有贓物認領保管單申請單乙紙附於偵查
    卷內可稽，惟細繹被害人上揭陳述，並未親眼目擊並確定係被告偷竊上開機車，
    第查，本件被害人於九十三年九月六日失竊，而警員係因發現被告所騎機車，無
    附掛牌照而遲於同年九月十三日始查獲被告，而持有贓物，在社會生活經驗上，
    合理上原因非一，無從以被告持有贓物，忖度被告取得贓物之來源，縱被告係以
    竊盜、搶奪、詐欺、拾得遺失物或故買贓物等犯罪手段取得該贓物，所涉犯罪構
    成要件各不相同。此外，依卷附資料復無其他積極證據足資認定被告有何上開竊
    盜之犯行，自屬不能證明被告犯罪，且本件蒞庭公訴檢察官亦認上開移送併辦部
    分，因被告所為應係涉犯侵占遺失物罪嫌，與本案公訴人起訴竊盜部分，非屬裁
    判上一罪之連續犯關係（見九十三年十二月二十四日審理筆錄），是此部分應非
    起訴效力所及，本院不得併予論罪科刑，應退由檢察官另為適法之處理，附此敘
    明。
據上論斷，應依刑事訴訟法第二百七十三條之一第一項、第二百九十九條第一項前段
，刑法第五十六條、第三百二十條第一項、第四十七條、第四十一條第一項前段，罰
金罰鍰提高標準條例第一條前段、第二條，判決如主文。
本案經檢察官孫治平到庭執行職務。
中　　華　　民　　國　　　九十三　　年　　　十二　　月　　　三十一　　　日
                              臺灣板橋地方法院刑事第十五庭
                                  法  官  吳幸娥
右正本證明與原本無異
如不服本判決應於送達後十日內向本院提出上訴狀
                                  書記官  洪惠玲
中　　華　　民　　國　　　九十三　　年　　　十二　　月　　　三十一　　　日
附錄本案論罪科刑法條全文：
中華民國刑法第三百二十條
(普通竊盜罪、竊佔罪)
意圖為自己或第三人不法之所有，而竊取他人之動產者，為竊盜罪，處五年以下有期
徒刑、拘役或五百元以下罰金。
意圖為自己或第三人不法之利益，而竊佔他人之不動產者，依前項之規定處斷。
前二項之未遂犯罰之。
